臺灣臺中地方法院刑事判決　　　　　　　94年度易字第1083號
公　訴　人　臺灣臺中地方法院檢察署檢察官
被　　　告　丙○○
　　　　　　　　　　國民
上列被告因詐欺案件，經檢察官提起公訴（九十四年度偵緝字第
五四九號）及移送併辦（九十四年度偵字第一五五七五號），本
院合議庭裁定改以簡式審判程序審理，判決如下：
    主  文
丙○○連續幫助意圖為自己不法之所有，以詐術使人將本人之物
交付，處有期徒刑肆月，如易科罰金，以參佰元折算壹日。
    犯罪事實
一、丙○○因缺錢花用，於得知可以出賣帳戶賺取利益後，即與
    某不詳姓名年籍成年人士取得聯繫，約定由丙○○提供其銀
    行帳戶予該名不詳人士使用。而丙○○明知銀行帳戶係個人
    理財之重要工具，關係個人財產、信用之表徵，且可預見銀
    行帳戶之存摺、金融卡及其密碼如落入不明人士手中，而未
    加以闡明正常用途，極易被利用為與財產有關之犯罪工具，
    竟仍基於幫助該不詳人士詐欺取財之概括不確定故意，(一)先
    於民國九十三年七或八月間，在不詳地點，將其於九十月三
    月十四日在玉山商業銀行大雅分行（以下簡稱玉山銀行）設
    立之帳號：0000000000000號帳戶之存摺、金
    融卡及其密碼，以新臺幣（下同）三千元之代價，出賣予該
    不詳人士；(二)又於九十三年九月十一或十二日，在不詳地點
    ，將其於同年九月九日在大眾銀行北臺中簡易型分行（以下
    簡稱大眾銀行）設立之帳號：000000000000號
    帳戶之存摺、金融卡及其密碼，以三千元之代價，出賣予該
    不詳人士，而容任該不詳人士使用其前開二銀行帳戶遂行犯
    罪。待該不詳人士取得丙○○之存摺、金融卡及其密碼後，
    即基於意圖為自己不法所有之概括犯意，分別於(一)九十三年
    九月十六日撥打甲○○之電話，自稱為「金融局刑事組高主
    任」，而向甲○○佯稱其因信用卡資料外洩而遭盜刷，要其
    至自動櫃員機變更金融卡之密碼，致甲○○不疑有他，乃持
    金融卡至自動櫃員機按指示操作，而於九十三年九月十六日
    晚上六時五十六分許，持其所有設於郵局，帳號00000
    000000000號帳戶及設於第一銀行，帳號0000
    0000000號帳戶，至設置於臺北縣中和市○○路郵局
    之自動櫃員機，分別匯出一萬二千零二十四元及一萬九千七
    百一十四元，共計三萬一千七百三十八元至丙○○所開設之
    上開玉山銀行帳戶內；(二)又於同年月十九日晚上六時前某時
    ，以聯合信用卡中心名義發送簡訊予乙○○，內容為其當日
    在震旦行被盜刷一萬五千八百元，並要其撥打000000
    000轉○八號電話，乙○○信以為真，遂撥打前開電話查
    詢，經該不詳人士假冒聯合信用中心之人員佯稱須建立防火
    牆，才能防止其款項遭盜領等語，而要求乙○○持所有之金
    融卡至自動櫃員機按其指示操作，致使乙○○陷於錯誤，乃
    於九十三年九月十九日晚上六時四十二分四十九秒，持其所
    有之合作金庫銀行，帳號000000000000000
    號帳戶之金融卡，至高雄市○○○路八八號草衙郵局所設置
    之自動櫃員機，按該不詳人士之指示操作，而將其所有帳戶
    內之六萬九千八百九十七元匯入丙○○前開大眾銀行帳戶內
    。嗣因甲○○、乙○○察覺帳戶存款減少，始知受騙上當。
二、案經臺中市警察局第二分局報告臺灣臺中地方法院檢察署檢
    察官偵查起訴。
    理  由
一、訊據被告丙○○對於上揭犯罪事實於本院審理時坦承不諱，
    且經被害人乙○○於警詢時證述接獲詐騙簡訊，去電詢問後
    ，而持金融卡至自動櫃員機依對方指示操作，而分別匯款至
    被告前揭大眾銀行帳戶等情綦詳，並有中華郵政公司自動櫃
    員機交易明細表一紙、大眾銀行北臺中簡易型分行之交易查
    詢清單及玉山銀行客戶基本資料、存款戶約定書、存戶交易
    明細表各一份在卷足憑，足認被告之自白與事實相符，而堪
    以採信。衡諸常情，任何人均可辦理銀行帳戶存摺使用，如
    無正當理由，實無借用他人存摺使用之理，而銀行存摺亦事
    關個人財產權益之保障，其專有性甚高，除非本人或與本人
    具親密關係者，難認有何理由可自由流通使用該存摺，一般
    人均有妥為保管及防止他人任意使用之認識，縱特殊情況偶
    需交付他人使用，亦必深入瞭解用途及合理性，始予提供，
    且該等專有物品如落入不明人士手中，而未加以闡明正常用
    途，極易被利用為與財產有關之犯罪工具，此為吾人依一般
    生活認知所易於體察之常識，而有犯罪意圖者，非有正當理
    由，竟徵求他人提供帳戶，客觀上可預見其目的，係供為某
    筆資金之存入，後再行領出之用，且該筆資金之存入及提領
    過程係有意隱瞞其流程及行為人身分曝光之用意，一般人本
    於一般認知能力均易於瞭解，是被告應可預見將其銀行帳戶
    之存摺、提款卡及其密碼提供他人使用，將幫助他人實施詐
    欺取財犯罪，但因需錢孔急，仍將其帳戶存摺、金融卡及其
    密碼出賣予該不詳人士，顯具縱有人以其銀行帳戶實施詐欺
    取財之犯罪亦不違背其本意之幫助意思至明。
  (三)綜上所述，本件事證明確，被告犯行堪以認定，應予依法論
    科。
二、查收購被告帳戶之不詳人士意圖為自己不法之所有，於如犯
    罪事實欄所載之時間，佯稱被害人乙○○、甲○○之信用卡
    遭盜刷或資料外洩，而要求被害人乙○○、甲○○持所有銀
    行行庫之金融卡至自動櫃員機按其指示操作，致其等陷於錯
    誤，而分別匯款至被告前揭銀行帳戶，核其所為，係犯刑法
    第三百三十九條第一項之詐欺取財罪。而被告提供自己之銀
    行帳戶予該不詳人士，以作為詐欺取財之用，主觀上係以幫
    助他人犯罪之意思而參與構成要件以外之行為，核其所為，
    係犯刑法第三十條第一項前段、第三百三十九條第一項之幫
    助詐欺取財罪。被告先後二次出售帳戶幫助詐欺取財之犯行
    ，時間緊接，且觸犯構成要件相同之罪，顯係基於概括犯意
    反覆為之，應依刑法第五十六條連續犯之規定，論以一罪，
    並加重其刑。被告幫助該不詳人士（成年人）意圖為自己不
    法之所有，以詐術使人將本人之物交付，為從犯，應依刑法
    第三十條第二項之規定減輕其刑。如犯罪事實欄所示之犯行
    ，公訴人雖僅就被告出售大眾銀行之帳戶，幫助該不詳人士
    所屬詐騙集團向被害人乙○○詐欺取財之犯行予以起訴，就
    其出售玉山銀行帳戶，以幫助該不詳人士向甲○○詐欺取財
    之部分犯行，未經起訴，惟該未經起訴部分犯行，既與起訴
    部分犯行有連續犯之裁判上一罪關係，為起訴效力所及，且
    經檢察官移送併辦，本院自應併予審理。爰審酌被告不思循
    正途賺錢謀生，反因貪圖小利而提供銀行帳戶供他人非法使
    用，使犯罪難以查緝，等同助長犯罪，行為殊屬不當，且被
    害人被害金額非低，而被告迄未與被害人達成和解，並賠償
    其損害，惟念其被告犯罪所得不多及於本院審理時坦承犯行
    ，態度尚稱良好等一切情狀，量處如主文所示之刑，並諭知
    易科罰金之折算標準，以示懲儆。
據上論斷，應依刑事訴訟法第二百七十三條之一第一項、第二百
九十九條第一項前段，刑法第五十六條、第三十條第一項前段、
第二項、第三百三十九條第一項、第四十一條第一項前段，罰金
罰鍰提高標準條例第一條前段、第二條，判決如主文。
本案經檢察官謝志明到庭執行職務。
中　　華　　民　　國　　94　　年　　11　　月　　10　　日
                        臺灣臺中地方法院刑事第四庭
                                法  官  郭妙俐
右正本證明與原本無異。
如不服本判決，應於判決送達後十日內向本院提出上訴狀，上訴
於臺灣高等法院臺中分院 (須附繕本)。
                                書記官  黃雅青
中　　華　　民　　國　　94　　年　　11　　月　　10　　日
附錄論罪科刑法條
刑法第三十條
幫助他人犯罪者，為從犯。雖他人不知幫助之情者，亦同。
從犯之處罰，得按正犯之刑減輕之。
刑法第三百三十九條
意圖為自己或第三人不法之所有，以詐術使人將本人或第三人之
物交付者，處五年以下有期徒刑、拘役或科或併科一千元以下罰
金。
以前項方法得財產上不法之利益或使第三人得之者亦同。
前二項之未遂犯罰之。
